臺灣高等法院臺中分院民事裁定
111年度聲再字第6號
再審聲請人  陳宥臻  

再審相對人  台新大安租賃股份有限公司

法定代理人  陳力雄  
上列當事人間聲明異議事件，再審聲請人對於民國110年11月30
日本院110年度再抗字第10號確定裁定，聲請再審，本院裁定如
下：
    主  文
再審之聲請駁回。
再審聲請費用由再審聲請人負擔。
    事  實
一、按民事訴訟法第500條第1項、第2項前段規定：「再審之訴
    ，應於30日之不變期間內提起。前項期間，自判決確定時起
    算，判決於送達前確定者，自送達時起算；其再審之理由發
    生或知悉在後者，均自知悉時起算。」而上開規定，依同法
    第507條規定，對於確定裁定聲請再審者，亦準用之。茲查
    ，再審聲請人對於本院110年度再抗字第10號確定裁定（下
    稱原確定裁定）聲請再審，而原確定裁定之正本於民國110
    年12月9日寄存送達於再審聲請人，此有送達證書在卷可稽
    （見110年度再抗字第10號卷第27頁）。再審聲請人於同年1
    2月20日具狀聲請本件再審（見本院卷第3頁），揆諸首開規
    定，未逾30日之再審期間。
二、復按對於確定裁定聲請再審，依民事訴訟法第507條準用同
    法第501條第1項第4款規定，應表明再審理由及關於再審理
    由並遵守不變期間之證據，此為必備之程式。又聲請再審，
    應以有民事訴訟法第496條第1項各款之原因為限，此項原因
    亦即再審理由，必須於訴狀中表明之(見民事訴訟法第507條
    準用同法第501條第1項第4款)，否則其聲請再審即屬不合法
    ，毋庸命其補正，逕以裁定駁回之（最高法院70年度台再字
    第35號、60年台抗字第688號裁判意旨參照）。又按所謂表
    明再審理由，必須指明確定判決有如何合於民事訴訟法第49
    6條第1項各款及第497條所定法定再審事由之具體情事始為
    相當，倘僅泛言有何條款之再審事由，而無具體情事者，仍
    難謂已合法表明再審事由。既未合法表明再審事由，即為無
    再審之事由，性質上無庸命其補正（最高法院61年台再字第
    137號裁判意旨參照）。另聲請再審，僅對前訴訟程序之確
    定裁判有所指摘，並未表明所指摘確定裁定有何法定再審原
    因，其再審之聲請，自難認為合法（最高法院69年台聲字第
    123號裁判意旨參照）。
三、經查，原確定裁定係以再審聲請人對臺灣臺中地方法院（下
    稱臺中地院）110年1月30日、110年3月10日109年度司裁全
    聲字第229號、臺中地院110年4月7日110年度全事聲字第19
    號、本院110年5月25日110年度抗字第229號確定裁定聲請再
    審已逾越30日之再審期間，及再審聲請人未敘明本院110年7
    月2日110年度抗字第229號確定裁定有何合於民事訴訟法第4
    96條第1項第9款、第11款、第13款之再審事由及其具體情形
    ，暨本院於110年10月12日已以110年度再抗字第7號裁定駁
    回其再審之聲請，再審聲請人再就同一事件聲請，而無重複
    審理必要等情，認再審聲請人之再審並非合法，而駁回其再
    審之聲請。而查，再審聲請人具狀聲請本件再審，雖主張原
    確定裁定未依正當司法程序、裁判理由矛盾、裁判理由不備
    、未審認再審聲請人所提影響裁判之證據，為違法裁判云云
    。惟再審聲請人以上開主張為由聲請本件再審，並未具體敘
    明原確定裁定究有如何合於民事訴訟法第496條第1項及第49
    7條何條款之法定再審事由及其具體情形，揆諸前揭說明，
    難謂再審聲請人已合法表明再審事由，因此，本件再審聲請
    自非合法，應予駁回。
四、據上論結，本件再審聲請為不合法，爰裁定如主文。
中　　華　　民　　國　　111 　年　　1 　　月　　27　　日
              民事第五庭    審判長法　官  游文科
                                  法　官  楊珮瑛
                                  法　官  李慧瑜
正本係照原本作成。
不得抗告。
                                  書記官  陳秀鳳

中　　華　　民　　國　　111 　年　　1 　　月　　27　　日